臺灣士林地方法院刑事判決　　　　　　　　　　　　　 九十三年度訴字第三八六號
　　公　訴　人　臺灣士林地方法院檢察署檢察官
　　被　　　告　甲○○
　　選任辯護人　黃丁風　　律師
　　　　　　　　黃雅羚　　律師
　　被　　　告　乙○○
右列被告因違反電業法案件，經檢察官提起公訴（九十二年度偵續字第二五四號）及
移送併辦（九十三年度偵字第五六九一號），被告於準備程序為有罪之陳述，經本院
裁定改依簡式審判程序審理，茲判決如左：
    主      文
甲○○共同以其他方法使電度表失效不準，處有期徒刑肆月，如易科罰金，以參佰元
折算壹日，緩刑貳年。
乙○○共同以其他方法使電度表失效不準，累犯，處拘役肆拾日，如易科罰金，以參
佰元折算壹日。
    事      實
一、乙○○曾因妨害公務案件，於民國（下同）八十九年八月三日經台北地方法院判
    處有期徒刑五月確定，甫於八十九年九月十八日易科罰金執行完畢，猶不知悔改
    。
二、甲○○與乙○○共同基於意圖為自己不法所有之犯意聯絡，於九十二年二月間，
    由乙○○以約新台幣（下同）六萬元之代價，委請甲○○在其台北市○○區○○
    街七號經營之「臻品水果行」內，以單相電容器連接二條活動線夾，其中一條黑
    色線夾接於另行裝置之接地線（以黑色電纜線連接接地銅板經由大地放電），另
    一條紅色線夾則夾於變壓器與總開關間之電纜線上（如附圖所示），因而使台灣
    電力公司（以下簡稱台電公司）裝設於該水果行內之電度表（電號為00000
    00000號）產生反轉力矩，使測量電度之轉盤轉速變慢，而使電度表失效不
    準達其不法取得電力之目的。嗣經台電公司稽查員丙○○、林政良於九十二年五
    月五日接獲檢舉前往上址實施稽查，先在屋外電度表以鉤式伏安計檢測發現該線
    路有四十九安培之不平衡電流，隨後經乙○○同意進入屋內實施檢查，於二個小
    時後始在該址一樓衣服堆內發現乙○○藏匿之以手觸摸尚處於溫熱狀態之單相電
    容器一組，並於現場地下室變壓器旁發現接地線一條及接地銅板一片，因而查獲
    上情。
三、案經台電公司訴請臺北市政府警察局士林分局報請臺灣士林地方法院檢察署檢察
    官偵查起訴及移送併辦。
    理      由
一、右揭事實，業據被告甲○○、乙○○於本院審理時供認不諱（本院九十三年八月
    十六日審理筆錄），核與證人即台電公司稽查人員林政良、丙○○於檢察官偵查
    時所述情節相符，復有台電公司用電實地調查書、追償電費計算單、繳款通知書
    、被告乙○○用電繳費紀錄、欠費保證書、電路接線圖、台電公司電容器組電容
    量鑑定報告及現場查獲照片多幀附卷可參，此外併有電容器一組扣案可資佐證，
    本件事證明確，被告犯行均堪以認定。
二、核被告以單相電容器連接二條活動線夾，其中一條黑色線夾接於另行裝置的接地
    線（以黑色電纜線連接接地銅板經由大地放電），另一條紅色線夾則夾於變壓器
    與總開關間之電纜線上，以此方式使電度表產生反轉力矩，測量電度之轉盤轉速
    因而變慢，造成電度表失效不準以達其不法取得電力之目的，所為係犯電業法第
    一百零六條第三款之以其他方法（以單相電容器一端接地，一端連接變壓器之方
    式）使電度表失效不準罪。被告甲○○、乙○○就該犯行間，有犯意聯絡，行為
    分擔，應論以共同正犯。又依刑法第三百二十三條之規定，電氣關於該（竊盜）
    章之罪雖以動產論，惟被告竊取電流之竊盜行為因與電業法第一百零六條第三款
    間，有普通法與特別法之關係，依特別法優於普通法之原則，自應適用電業法第
    一百零六條第三款之罪處斷（最高法院八十三年度台上字第六七七九號判決參照
    ）。被告乙○○曾因犯妨害公務罪，於八十九年八月三日經台北地方法院判處有
    期徒刑五月確定，甫於八十九年九月十八日易科罰金執行完畢，有其前科資料一
    紙在卷可按，其於五年內再犯本件有期徒刑以上之罪，為累犯，依法加重其刑。
    爰審酌被告二人之素行、手段、目的係為逃避繳納電費，其本質為財產犯罪及其
    等教育智識程度，犯後已與台電公司達成和解，賠償原應繳納之電費十八萬七千
    八百八十六元，業據告訴代理人丙○○到庭陳明在卷，並被告甲○○具有連接電
    路之知識，居於本犯行之主要地位，被告乙○○雖難辭其咎，但應係一時貪念所
    致，其既已賠償全部之電費，且與前案犯行性質並不相同，尚非無可資原宥之處
    ，暨其等犯後尚知坦承犯行，深表悔意等一切情狀，分別量處如主文所示之刑，
    並諭知易科罰金之折算標準。末以被告甲○○前未曾受有期徒刑以上刑之宣告，
    有臺灣高等法院被告全國前案紀錄表一紙可按，其因一時失慎，致罹刑章，犯後
    已與被告乙○○共同分擔本件逃漏之電費，經此偵審程序並經科刑判決，當知所
    戒慎，諒無再犯之虞，本院因認其所宣告之刑以暫不執行為適當，爰併諭知緩刑
    二年，以勵自新，併觀後效。至扣案之電容器一組，雖係被告乙○○所有，但該
    產品本身係合法之物，僅被告係以非法之方式連接電路之情，亦據告訴代理人丙○○陳明綦詳，自難認係專供犯本罪所用之物，故不另諭知沒收，附此敘明。
據上論斷，應依刑事訴訟法第二百七十三條之一第一項、第二百九十九條第一項前段
，電業法第一百零六條第三款，刑法第十一條前段、第二十八條、第四十七條、第四
十一條第一項、第七十四條第一款，罰金罰鍰提高標準條例第一條前段、第二條，判
決如主文。
本案經檢察官鄭世揚到庭執行職務。
中      華      民      國    九十三    年      八      月    三十一    日
                                  臺灣士林地方法院刑事第六庭
                                      法  官  朱  光  仁
右正本證明與原本無異。
如不服本判決，應於送達後十日內，向本院提出上訴狀。
　　　　　　　　　　　　　　　　　　　書記官  劉  政  惠
中      華      民      國    九十三    年      八      月    三十一    日
附錄本案論罪科刑法條之依據：
電業法第一百零六條第三款
  有左列行為之一者為竊電，處五年以下有期徒刑、拘役或五百元以下罰金：
    三、損壞或改變電度表、無效電力計、其他計電器之構造，或以其他方法使其失
        效不準者。
